【裁判字號】    94,監,397
【裁判日期】    950414
【裁判案由】    選定禁治產人監護人
【裁判全文】
臺灣板橋地方法院民事裁定           94年度監字第397 號
聲  請  人  甲○○
上列聲請人聲請選定禁治產人丙○○之監護人事件，本院裁定如
下：
    主    文
選定乙○○（男、民國○○○年○○月○日生、國民身分證統一
編號：Ｚ000000000號）為禁治產人丙○○（女、民國
○年○○月○○○日生、國民身分證統一編號：Ｚ000000
000號）之監護人。
程序費用由聲請人負擔。
    理    由
一、本件聲請意旨略以：
（一）聲請人甲○○之祖母丙○○因患老人失智症，前曾由丙○○之獨子乙○○及其孫潘達興向本院聲請宣告丙○○為禁
      治產人，並經本院以九十四年度禁字第一四九號裁定宣告
      丙○○為禁治產人，目前禁治產人丙○○與乙○○同住照
      顧。
（二）因禁治產人丙○○並無民法第一千一百十一條第一項所規
      定之法定監護人，亦無足額可擔任親屬會議會員之親屬，
      致不能召開親屬會議，供法院徵求親屬會議之意見選定監
      護人，為此聲請人前曾依民法第一千一百三十二條第一項
      之規定，聲請本院指定禁治產人丙○○之親屬會議會員，
      業經本院以九十四年度家聲字第一三五號裁定指定潘色、
      潘明德、潘達興、甲○○為丙○○之親屬會議會員。聲請
      人為維護丙○○之生命財產，依民法第一千一百十一條第
      二項之規定，由法院徵求親屬會議之意見選定乙○○為丙○○之監護人等語。
二、按禁治產人之監護人，依下列順序定之：一、配偶。二、父
    母。三、與禁治產人同居之祖父母。四、家長。五、後死之
    父或母以遺囑指定之人。不能依前項規定定其監護人時，由
    法院徵求親屬會議之意見選定之，民法第一千一百十一條定
    有明文。
三、經查：
（一）聲請人主張丙○○因患老人失智症，前曾由丙○○之獨子
      乙○○及其孫潘達興向本院聲請宣告丙○○為禁治產人，
      並經本院以九十四年度禁字第一四九號裁定宣告丙○○為
      禁治產人等情，業據聲請人提出戶籍謄本為證，並經本院
      依職權調閱該禁治產事件卷宗查明無訛，自應認為真實。
（二）聲請人主張禁治產人丙○○並無民法第一千一百十一條第
      一項所規定之法定監護人，亦無足額可擔任親屬會議會員
      之親屬，致不能召開親屬會議，供法院徵求，親屬會議之
      意見選定監護人，聲請人前曾依民法第一千一百三十二條
      第一項之規定，聲請本院指定禁治產人丙○○之親屬會議
      會員，並經本院以九十四年度家聲字第一三五號裁定指定
      潘色、潘明德、潘達興、甲○○為丙○○之親屬會議會員
      。聲請人為維護丙○○之生命財產，依民法第一千一百十
      一條第二項之規定，由法院徵求親屬會議會員賴鄭淑身、
      潘色、潘明德、潘達興、甲○○之意見，選定乙○○為丙○○之監護人等情，業據聲請人提出選定監護人之親屬會
      議記錄、戶籍謄本、印鑑證明等文件為證，並經關係人即
      丙○○之獨子乙○○到院證述屬實（參見本院九十五年二
      月二十日非訟事件筆錄），且有本院依職權調閱該指定親
      屬會議會員事件卷宗查明無訛，堪信為真實。
（三）聲請人主張前曾由丙○○之獨子乙○○及其孫潘達興向本
      院聲請宣告丙○○為禁治產人後，復由乙○○至本院應訊
      接受調查，並繳交禁治產鑑定費用等情，業經本院依職權
      調取該禁治產事件卷宗查閱屬實。又聲請人主張目前禁治
      產人丙○○與乙○○同住照顧之事實，業經關係人乙○○
      到院陳稱：「（問：現在是由何人在照顧丙○○？）是我
      ，我們住在臺北縣三重市○○街二０五巷四十七號。」等
      語屬實（參見同上非訟事件筆錄），足認聲請人主張乙○○有照顧丙○○日常生活之事實，堪信為真實。
四、按禁治產人之監護人為受監護人之利益，應按受監護人之財
    產狀況，護養療治其身體，民法第一千一百十二條定有明文
    。本件關係人乙○○既為禁治產人丙○○之獨子，且確有意
    願擔任禁治產人丙○○之監護人，並經賴鄭淑身、潘色、潘
    明德、潘達興、甲○○等五人組成親屬會議，於九十四年十
    二月二十五日開會同意由乙○○擔任禁治產人丙○○之監護
    人，本院審酌此等情狀，認乙○○應有監護禁治產人丙○○
    之能力，並適於任之，由乙○○任監護人，符合禁治產人丙○○之最佳利益。從而，聲請人聲請本院選定乙○○為禁治
    產人丙○○之監護人，洵屬正當，應予准許。
五、依非訟事件法第二十一條第一項前段，裁定如主文。
中    華    民    國    95    年    4     月    14    日
                  家事法庭  法  官  郭光興
以上正本係照原本作成
如對本裁定抗告須於裁定送達後十日內向本院提出抗告狀
中    華    民    國    95    年    4     月    14    日
                            書記官  翁子婷


司法院資訊處製作；財團法人民間司法改革基金會備份。
